# 求教陈版主，关于 PPP业务金融资产模式下，融资成分要计提所得税吗

提问人：liyue1093 时间：2023-02-10 10:53:13
请问陈版主，每年确认的融资产分影响，确认的利息收入部分需要交增值税、企业所得税吗
确认融资成分的影响。借：合同资产 168 （=2800×6%）贷：财务费用、利息收入等 168

回答人：chenyiwei
此问题在现行税法下可能并不明确，建议向税务专业人士咨询，并与项目公司所在地的主管税务机关沟通确认。